---
title: "Learning Science Bootcamp"
subtitle: "Ordinary Least Square"
author: "冯俊晨"
date: "2018/09/11"
output:
  xaringan::moon_reader:
    css: [default, zh-CN.css]
    nature:
      highlightStyle: github
      highlightLines: true
      countIncrementalSlides: false
---

```{r setup, include=FALSE}
options(htmltools.dir.version = FALSE)
library(readr)
library(dplyr)
library(stargazer)
chfs = read_csv("../../data/ret2edu.csv")

# merge into larger degree
chfs$coarse_degree = 0
chfs$coarse_degree[chfs$degree=='primary'] = 1
chfs$coarse_degree[chfs$degree=='secondary'] = 2
chfs$coarse_degree[chfs$degree=='high'|chfs$degree=='tech'] = 3
chfs$coarse_degree[chfs$degree=='associate'|chfs$degree=='bachelor'] = 4
chfs$coarse_degree[chfs$degree=='master'|chfs$degree=='phd'] = 5

chfs$coarse_degree = factor(chfs$coarse_degree, labels=c('noschool','primary','secondary','highschool','college','master+'))

chfs$exp = chfs$age - chfs$edu
```

---
# OLS的基本公式

$$\Huge Y=\beta X+\epsilon$$
其中 $Y$ 表示**自变量**, $X$表示**因变量**（矩阵），这都是常量

$\epsilon$ 是**随机干扰**(有时又被称为残差项)，这是个随机变量


---
class: middle

# 教育回报
.pull-left[
模型（或者叫数据生成过程）
$$\Huge Income=\beta Edu+\epsilon$$
]
.pull-right[
估计结果
$$\Huge Income=\hat{\beta} Edu$$

注意到
- $\beta$上的帽子表示估计值
- $\epsilon$ "消失"了
- 事实上 $\hat{\beta}$ 是 $\epsilon$ 的函数，因此它是个随机变量
]


---
# 教育回报 

.pull-left[
数据来源：中国家庭金融调研(2013)，有收入的成年人，未经调权

```{r, echo=FALSE}
basic_model = lm(data=chfs, income~edu)
stargazer(basic_model, type='text')
```
]
.pull-right[
- 每增加一年教育，工资涨3520
- 模型解释了收入数据8.4%的变化
- 总共有2万3千个观察值
]
---
# log转化

.pull-left[
$$\Huge log(Income)=\beta Edu+\epsilon$$

```{r, echo=FALSE}
stargazer(lm(data=chfs, log(income)~edu), type='text')
```
]
.pull-right[
- 每增加一年教育，工资涨8%
- 在0.01的显著性水平上不为0
]

---
# 离散变量


```{r, echo=FALSE}
discrete_1 = lm(data=chfs, log(income)~coarse_degree)
stargazer(discrete_1, type='text')
```

---
# 离散变量

和没上过学的相比

- 上过小学的**多**赚24.7%
- 上过初中的**多**赚40.7%

综上推论：和上过小学的相比，上过初中的大约多赚16%

**思考**：之前教育年限的线性假设合理么？

---

# 遗漏变量

收入不仅和受教育年限有关，跟工作经验也有关。定义工作经验为年龄-受教育年限

$$\Huge log(Income)=\beta_1 Edu+\beta_2 Exp+\epsilon$$

```{r,echo=FALSE}
stargazer(lm(data=chfs, log(income)~edu+exp), type='text')

```
---

# 线性模型中的非线性元素

$$\Huge log(Income)=\beta_1 Edu+\beta_2 Exp+\beta_3 Exp^2+\epsilon$$
**思考** 经验对工资的影响是什么？


```{r,echo=FALSE}
chfs = chfs %>% mutate(exp2=exp^2)
stargazer(lm(data=chfs, log(income)~edu+exp+exp2), type='text')
```


---

# 是时候展现真正的技术了

```{r, echo=FALSE}
discrete_2 = lm(data=chfs, log(income)~coarse_degree+exp+exp2)
stargazer(discrete_1, discrete_2, type='text')
```