---
title: "Logit回归"
subtitle: "Generalized Linear Least Square"
author: "冯俊晨"
date: "2018/07/18"
output:
  xaringan::moon_reader:
    css: [default, zh-CN.css]
    lib_dir: libs
    nature:
      highlightStyle: github
      highlightLines: true
      countIncrementalSlides: false
---

```{r setup, include=FALSE}
options(htmltools.dir.version = FALSE)
library(readr)
library(dplyr)
library(stargazer)
library(ggplot2)

exp_result = read_delim("../../../data/exp_result.csv", delim='\t')
exp_result$duration = as.numeric(exp_result$duration)
exp_result = exp_result %>% filter(duration<=360000) %>% filter(duration>=1000) %>% filter(!is.na(duration))
exp_result = exp_result %>% transform(course_id = factor(course_id)) %>% transform(posttest=factor(posttest))


```


---
# 二元因变量

我们接触的许多学习数据都是二元的

研究问题从 $Y=f(x)$ 变成 $Pr(Y=1) = f(x)$

$Pr(Y=1)$意味着Y是一个随机变量，它必须要有分布函数 

*思考* OLS里的 $\epsilon$ 去哪里了？

用OLS分析二元模型会有一些理论/实践问题

- Y服从均匀分布（理论问题）

- $\widehat{Pr(Y=1)}$ 不是一个合法概率，即它可能大于1或者小于0

---
# OLS example: Fit
```{r, echo=FALSE}
ols_fit = lm(master~posttest+course_id+duration,data=exp_result)
stargazer(ols_fit,
          type='text', 
          column.labels = c("similar", "transfer"), 
          model.numbers=F, dep.var.labels.include = FALSE,
          report=("vcp*"))
```

---
# OLS example: Predict

```{r, echo=FALSE}
hist(predict(ols_fit)) 

```

---
# Logit

PMF

$$ Pr(Y=1) = \frac{1}{1+e^{-(X\beta)}}$$

*思考* $Pr(Y=0)$是什么

这是一个非线性模型，但是我们的依然可以把它写作一个线性模型

$$g(Y) = X\beta$$

这类模型我们称之为一般线性模型（[Generalized Linear Model](https://en.wikipedia.org/wiki/Generalized_linear_model)）


---
# Logit in R

```{r}
logit_fit = glm(data=exp_result,
                master~posttest+course_id+duration,
                family=binomial())
```

---
# Logit in R: Fit
```{r, echo=FALSE}
stargazer(logit_fit, ols_fit,
          type='text', 
          column.labels = c("similar", "transfer"), 
          model.numbers=F, dep.var.labels.include = FALSE,
          report=("vcp*"))
```


---
# Logit in R: Predict

```{r}
pred_result = data.frame(ols=predict(ols_fit), 
                         logit=predict.glm(logit_fit, type='response'))
```

```{r, ,echo=FALSE}
qplot(data=pred_result, x=ols, y=logit)
```

---
# Logit in R: 解释参数含义

odds ratio: $\frac{Pr(Y|X_1, Z)}{Pr(Y|X_0, Z)}$
```{r}
exp(coef(logit_fit))
```