---
title: "知识空间(Knowledge Space)"
subtitle: "There are a billion learning paths. There is one for you."
author: "冯俊晨"
date: "2018/08/12"
output:
  xaringan::moon_reader:
    css: [default, zh-CN.css]
    lib_dir: libs
    nature:
      highlightStyle: github
      highlightLines: true
      countIncrementalSlides: false
---

---
# Intelligent Tutor System（ITS）


.pull-left[

Domain Model 

Student Model 

Tutor Model

User Interface
]

.pull-right[

Learning Objective (What needs to be learned)

Learning Theory (How people learn)

Assessment & Pedagogy

题目、试卷、板书，教具，etc

]

---
# Knowledge Space

知识空间理论架起了Domain Model和Tutor Model之间的桥梁

本节课解决三个问题：

（1）什么是知识空间

（2）怎么使用知识空间（以及为什么要使用它）

（3）怎么构建知识空间

---
# 假设

- 学习目标可以用一组题目类型来描述

    + 什么是掌握？熟能生巧还是举一反三？如果是后者，题目类型是否是有限的？
    
    + 教学目标可以用题目来测评，但是否一定能用题目来定义？【e.g. 分类讨论思想】
    
    + 英语是否可以用这种方法来定义学习目标？

- 学习状态可以用会解的题目类型来描述

    + 为什么不用这些题目上可能犯的错误来定义学习状态？

- 学习理论假设

    + **Learning Step By Step** （不研究顿悟，但是也并不排除顿悟）

    + Knowing more does not prevent learning sth new


---
# 知识空间的定义

- 领域问题

    教学目标问题

- 知识状态

    用可解决的教学目标问题的集合表示的学生状态

- 知识结构
  
    所有Knowledge State的并集

- 知识空间

    任何两个Knowledge State之间总能找到一条距离为**1**的路径

---
# 知识空间的举例

- 领域问题

    a, b, c
  
- 知识状态

    {a}, {b}, {a,b}, {b,c}, {a,b,c}

- 知识结构

    L = {{a},{b},{a,b},{b,c},{a,b,c}}

- 知识空间

    {a,b} / {a} = {b} in L
    {b,c} / {c} = {b} in L
    {a,b,c} / {a} = {b,c} in L

---
# 知识空间上的搜索(1)

(外)边缘(fringe)：给定一个知识状态，前置要求已经被满足，可以学习的题目

    fringe(L, {b}) = {a, c}

    fringe(L, {a, b}) = {c}

---
# 知识空间上的搜索(2)

（平滑的）学习路径：沿着外边缘从空集抵达全集所经过的知识点状态的路径

{a} -> {a,b} -> {a,b,c}


---
# 知识空间上的搜索(3)

- 一个知识空间可以有多条学习路径

- 自适应学习：

    + 不同掌握基础的学生有不同的学习路径

    + **同样的掌握基础可以有不同的学习路径**

---
# 为什么要使用知识空间？

- 知识空间上不存在一条平滑学习路径
  
    + 逐步学习法无效！

- 知识结构上存在一条平滑学习路径，但是并不是条条大路通罗马 

  + 顺向搜索机制无效 -> 构建推荐算法的计算复杂度大大增加

  + 不能使用知识空间的其他有用性质来优化存储空间
  
  + 说明教研可能没有想明白！
  

---
# 构建知识空间

1. 通过专家闻讯法得到基本的知识结构

2. 通过基的方法补充完整（参见KST in R）


---
# KST in R (0)
初始化
```{r}
library(kst)
c1 = set("a")
c2 = set("b")
c3 = set("a","b")
c4 = set("b","c")
c5 = set("a","b","c")

goal1 = set(c1,c2,c3,c4,c5)

```
---
# KST in R (1)
从知识空间中获取学习路径
```{r}
kst1 = kstructure(goal1)
kfringe(kst1, c2)
lpath(kst1)
```
---
# KST in R (2)
从知识结构中构建知识空间

```{r}
c6 = set("d")
c7 = set("c","d")
c8 = set("a","b","d")
c9 = set("a","b","c","d")

goal2 = goal1 + set(c6,c7,c8,c9)
kst2 = kstructure(goal2)

c10 = set("a","d")
c11 = set("b","d")
c12 = set("a","c","d")
c13 = set("b","c","d")

ks2a = kstructure(goal2+ set(c10,c11,c12,c13))

ks2b = kspace(kst2)
kbase(ks2b)
```
---
# KST in R (2b)

```{r}
lpath(ks2b)
```

---
# KST in R (3)

从大学习目标中提炼小学习目标的知识空间
  
```{r}
 ktrace(ks2a, set("a","b","d"))

```
---
# Reference

[Spaces for the assessment of knowledge](https://www.sciencedirect.com/science/article/pii/S0020737385800316)

[knowledge space theory literature list](http://kst.hockemeyer.at/kst-bib.html)



