---
title: "贝叶斯知识追踪"
subtitle: "Bayesian Knowledge Tracing"
author: "冯俊晨"
date: "2018/08/02"
output:
  xaringan::moon_reader:
    css: [default, zh-CN.css]
    lib_dir: libs
    nature:
      highlightStyle: github
      highlightLines: true
      countIncrementalSlides: false
---

```{r setup, include=FALSE, message=FALSE}
options(htmltools.dir.version = FALSE)
library(readr)
library(dplyr)
library(bkt)
p0 = data.frame(init=0.5, learn=0.5, guess=0.25, slip=0.25)

exp_result = read_delim("../../data/exp_result.csv", delim='\t')
Q = data.frame(course_id=as.character(), q1=as.integer(), q2=as.integer())
for (group_name in unique(exp_result$course_id)){
  
  group_data = exp_result %>% filter(course_id==group_name)
  
  valid_users = group_data %>%
    group_by(student_id) %>%
    summarize(n=n()) %>%
    filter(n==2)
  item1 = group_data %>% 
    filter(posttest=='similar', student_id %in% valid_users$student_id) %>%
    dplyr::select(course_id, student_id, master) %>% rename(q1=master)
  item2 = exp_result %>% 
    filter(posttest=='transfer', student_id %in% valid_users$student_id) %>%
    dplyr::select(course_id, student_id, master) %>% rename(q2=master)
  q = merge(item1,item2) %>% dplyr::select (-student_id)
  Q = rbind(Q,q)
}

test_data = Q %>%filter(course_id==group_name) %>% dplyr::select(-course_id)
bkt_param = data.frame(course_id=as.character(), init=as.numeric(), learn=as.numeric(), guess=as.numeric(), slip=as.numeric())
for (group_name in unique(exp_result$course_id)){
  group_data = Q %>%filter(course_id==group_name) %>% dplyr::select(-course_id)
  m = bkt.hmm.fit(p0, group_data)
  bkt_param = rbind(bkt_param, data.frame(course_id=group_name, init=m$init, learn=m$learn, guess=m$guess, slip=m$slip))
}

```

---
# 定义学习效果

假设学生的掌握程度只有会和不会两种；学习可以定义为 0 -> 1

如果我们可以观察到学生的掌握程度，测评教学内容($C$)的方法较为简单

$$P(X_1=1|X_0=0, C) $$

如果有多个程度，例如Vygosky的proxy zone learning theory）, 定义学习就会变的很复杂（但很有意思）。
$$P(X_1=1|X_0=0, C)$$
$$P(X_1=2|X_0=0, C)$$
$$P(X_1=2|X_0=1,C)$$
---
# 研究学习效果的障碍

然而，学生的掌握程度是不可见的（如果真实存在的话）。我们只能看到学生的作答 $Y$（假设取值是0/1）。

因此，我们需要从 $Y$ 去推测 $X$
.pull-left[
$$Y_t\dots,Y_0$$ 

$$X_t|Y_t\dots,Y_0$$
]

.pull-right[

我们看到的

我们想要的

]


---
# Sic Parvis Magna

猜测： $g=P(Y_t=1|X_t=0)$

粗心： $s=P(Y_t=0|X_t=1)$

学习： $\ell=P(X_t=1|X_{t-1}=0)$

初始能力： $\pi=P(X_0=1)$

$$P(X_1,X_0,Y_1,Y_0) = P(Y_1|X_1)P(Y_0|X_0)P(X_1|X_0)P(X_0)$$


$$P(X_1|Y_1,Y_0) = \frac{\sum_{X_0} P(X_1,X_0Y_1,Y_0)}{\sum_{X_0} \sum_{X_1}P(X_1,X_0Y_1,Y_0)}$$

[Knowledge tracing: Modeling the acquisition of procedural knowledge](http://act-r.psy.cmu.edu/wordpress/wp-content/uploads/2012/12/893CorbettAnderson1995.pdf)

---
# 经典BKT的核心假设

*按扩展难易度排序* 

没有遗忘： $P(X_t=0|X_{t-1}=1)=0$

题目同质

学习者同质

能力纬度单一

题目之间不存在替代或者互补关系



---
# 例子
$$\pi=0.3, \ell=0.5, s=0.1, g=0.3,Y_1=1, Y_0=0$$
$$P(X_0=1,X_1=1)=0.3$$
$$P(X_0=0,X_1=1)=0.35$$
$$P(X_0=0,X_0=0)=0.35$$
$$P(Y_0,Y_1,X_0=1,X_1=1) = 0.027$$
$$P(Y_0,Y_1,X_0=0,X_1=1) = 0.189$$
$$P(Y_0,Y_1,X_0=0,X_1=0) = 0.084$$
$$P(X_1=1|Y_0,Y_1)=0.72$$

---
# 怎么估计这些参数？

Hidden Markov Model + EM algorithm = Magic



```{r, message=FALSE}
p0 = data.frame(init=0.5, learn=0.5, guess=0.25, slip=0.25)
m = bkt.hmm.fit(p0, test_data)
```

---
# DaDa
```{r}
print(m)
```



```{r}
print(bkt_param)
```
